【裁判字號】    90,上易,1030
【裁判日期】    900816
【裁判案由】    傷害
【裁判全文】
臺灣高等法院臺南分院刑事判決            九十年度上易字第一○三○號      Ｃ
      上  訴  人
      即  被  告  甲○○○
右上訴人因傷害案件，不服臺灣臺南地方法院九十年度易字第四四號中華民國九十年
五月二十九日第一審判決（起訴案號：臺灣臺南地方法院檢察署八十九年度營偵字第
一六○三號），提起上訴，本院判決如左：
      主      文
上訴駁回。
      事      實
一、甲○○○係乙○○○之大姐，為家庭成員關係，於民國八十九年十月十三日下午
    二時許，在臺南縣新營市新營機械公司廠房內，因要求乙○○○為其做不實之證
    明遭拒，竟基於傷害人身體之犯意，以公司之電話筒毆打乙○○○，致乙○○○
    受有上唇小裂傷、左前臂左手皆瘀青等傷害。
二、案經乙○○○訴請臺灣臺南地方法院檢察署檢察官偵查起訴。
      理      由
一、上訴人即被告甲○○○於本院審理時未到庭，惟據其於原審審理時否認有傷害告
    訴人乙○○○之犯行，辯稱：係告訴人要搶其之電話，跌倒摔傷，其並未打告訴
    人云云。惟查，右揭犯罪事實業據告訴人於於偵查中及原審審理時指訴甚明，核
    與證人陳泰宏於偵查中及原審調查時所證其聽到告訴人在哭喊，其過去看時，被
    告仍以電話筒在打告訴人，後來告訴人之丈夫過來，才阻止等情節相符，證人陳
    泰宏係兩造之姪子，與兩造之親屬關係相同，理應無誣陷被告之理，復有行政院
    衛生署新營醫院出具之診斷證明書一份附於偵查卷及該院九十年二月十四日九○
    署新營醫病字第九○○三五三號函所附病歷表影本一本附於原審卷可資佐證。又
    被告之父陳擇仁確因被告涉嫌竊盜等案件，向臺南縣警察局新營分局報案，此有
    報案三聯單及員警工作紀錄簿之影本各一份附於原審卷可稽，是告訴人所稱被告
    係因要其做不實之證明遭拒，而遭被告毆打應堪採信。被告所辯，係卸責之詞，
    不足採信，事證明確，被告犯行堪以認定。
二、按姊妹為家庭成員，家庭成員間實施身體或精神上不法侵害之行為者，均屬家庭
    暴力，而家庭成員間故意實施家庭暴力行為而成立其他法律所規定之犯罪，則成
    立家庭暴力罪，家庭暴力防治法第三條第四款、第二條第一項、第二項定有明文
    。被告傷害其妹妹即告訴人之身體，核其所為係觸犯上開規定之家庭暴力罪，應
    成立刑法第二百七十七條第一項之傷害罪。
三、原審以被告罪證明確，適用刑法第二百七十七條第一項、第四十一條第一項前段
    、罰金罰鍰提高標準條例第一條前段、第二條之規定，並審酌告訴人之傷勢及被
    告犯罪之動機、目的、手段及犯罪後態度等一切情狀，判處被告拘役五十日，如
    易科罰金，以三百元折算一日，認事用法並無違誤，量刑及易科罰金折算標準之
    諭知亦妥適。被告上訴不服原判決，為無理由，應予駁回。
四、被告經合法傳喚，無正當理由不到庭，爰不待其陳述逕行判決。
據上論結，應依刑事訴訟法第三百六十八條、第三百七十一條，判決如主文。
本案經檢察官李傳來到庭執行職務。
中    華    民    國      九十      年      八      月      十六        日
                                  臺灣高等法院臺南分院刑事第二庭
                                      審判長法官  陳    清    傒
                                            法官  蘇    重    信
                                            法官  林    永    茂
右正本證明與原本無異。
不得上訴。
                                      法院書記官  嚴    巧    花
中    華    民    國      九十      年      八      月     十七         日
附錄本案論罪科刑法條全文：
刑法第二百七十七條第一項：傷害人之身體或健康者，處三年以下有期徒刑，拘役或
                          一千元以下罰金。


司法院資訊處製作；財團法人民間司法改革基金會備份。
